【裁判字號】    88,易,3749
【裁判日期】    890301
【裁判案由】    傷害等
【裁判全文】
臺灣高雄地方法院刑事判決                        八十八年度易字第三七四九號
    公  訴  人  臺灣高雄地方法院檢察署檢察官
    被      告  甲○○
右列被告因傷害案件，經檢察官提起公訴（八十八年度偵續字第八十七號），本院判
決如左︰
    主  文
甲○○共同傷害人之身體，處拘役參拾日，如易科罰金，以佰元折算壹日。
    事  實
甲○○於民國八十七年五月二十六日下午十時許，在高雄市○○區○○路二四七號前
，見施明德與乙○○因排油煙管裝置問題發生爭執，並乙○○先持雨傘毆打施明德，
施明德亦出手毆打乙○○，甲○○竟基於與施明德共同傷害之犯意聯絡，亦出手毆打
乙○○，致乙○○受有頭部口腔內挫裂傷紅腫、左肩胛打撲挫傷（七．五公分×七公
分）青腫瘀血、右上臂挫傷青紫瘀血（八．五公分×七公分）等傷害。案經乙○○訴
由高雄市政府警察局楠梓分局移送台灣高雄地法院檢察署偵查起訴。
    理  由
一、訊據被告甲○○矢口否認有傷害犯行，辯稱其係見施明德、乙○○互毆，乃上開
勸架，並未毆打乙○○等語。惟查右揭事實，業據告訴人乙○○指述甚詳，核與
    證人即告訴人之妻許水秀證述相符，並有驗傷診斷書、診斷證明書及健仁醫院病
    歷附卷可稽；又參以告訴人之體型較施明德高大壯碩，且告訴人手持雨傘為工具
    ，如被告與告訴人互毆，告訴人當無受有頭部口腔內挫裂傷紅腫、左肩胛打撲挫
    傷（七．五公分×七公分）青腫瘀血、右上臂挫傷青紫瘀血（八．五公分×七公
    分）等傷害，而被告僅受有臉部眼角及手肘受傷流血之傷害，此顯與常情有悖；
    另證人張聰榮在偵查中證述曾見二名男子前往探望告訴人，其中一人並道歉表示
    因天色暗未看清楚，否則不會出手等語。綜上各情，告訴人之指述，應較為可採
    ，被告所辯，乃無可取，被告犯行，即堪認定。
二、核被告所為，係犯刑法第二百七十七條第一項之傷害罪。被告與施明德二人間，
    有犯意聯絡及行為分擔，均為共同正犯。爰審酌被告偶因細故，即共同毆打告訴
    人致多處受傷，且犯罪後未坦承犯行等一切情狀，量處如主文所示之刑，並諭知
    易科罰金之折算標準。
據上論斷，應依刑事訴訟法第二百九十九條第一項前段，刑法第二十八條、第二百七
十七條第一項、第四十一條，罰金罰鍰提高標準條例第一條前段、第二條，判決如主
文。
中      華      民      國    八十九    年      三      月      一      日
                                    臺灣高雄地方法院刑事第一庭
                                        法  官 郭玫利
右正本證明與原本無異。
如不服本判決，應於送達後十日內，向本院提出上訴狀。
                                        書記官 許玉城
中      華      民      國    八十九    年     三     月     一     日
附錄本判決論罪之法條全文
刑法第二百七十七條條第一項：
  傷害人之身體或健康者，處三年以下有期徒刑、拘役或一千元以罰金。


司法院資訊處製作；財團法人民間司法改革基金會備份。
